【裁判字號】    99,上訴,230
【裁判日期】    990407
【裁判案由】    毒品危害防制條例
【裁判全文】
臺灣高等法院臺中分院刑事判決         99年度上訴字第230號
上  訴  人
即  被  告  張朝鈞
選任辯護人  羅豐胤  律師
            林正雄  律師
上列上訴人因毒品危害防制條例案件，不服臺灣臺中地方法院98
年度訴字第3254號，中華民國98年12月22日第一審判決（起訴案
號：臺灣臺中地方法院檢察署98年度偵字第18300、19729號），
提起上訴，本院判決如下：
    主  文
上訴駁回。
    事  實
一、張朝鈞素無前科，明知愷他命（Ketamine，俗稱K他命）係
    屬毒品危害防制條例第2條第2項第3款所規定之第三級毒品
    ，非經許可不得持有、販賣，竟基於販賣第三級毒品愷他命
    之營利犯意，以其門牌臺中市○○區○○里○○路○段31號4
    樓住宅申設電話00-00000000號或所持用0000000000號（手
    機含SIM卡）行動電話門號供作為販賣毒品之聯絡工具，分
    別於附表一、二、三、四所示之時間、地點，以附表一、二
    、三、四所示之方式及金額等行為態樣，而分別販賣第三級
    毒品愷他命予附表一、二、三、四所示之人（其販賣之時間
    、地點、聯絡方式及金額等行為態樣詳如附表一、二、三、
    四所示）。
二、嗣於98年7月27日10時9分至13時26分許，陳應忠以其所有00
    00-000***行動電話撥打張朝鈞所有0000-000000行動電話，
    向張朝鈞表示購買第三級毒品愷他命，雙方約妥交易之時間
    、地點、數量及價格，由張朝鈞於同日13時45分攜帶夾鍊袋
    裝價值2000元之愷他命，至臺中市○○區○○路2段175號巴
    黎大廈管理室外面，於雙方見面正要交易之際，為警當場逮
    捕查獲而未遂。員警並自張朝鈞隨身背包內查獲愷他命6 小
    包，及其所有供聯絡販賣愷他命之0000-000000行動電話1具
    ，隨即前往臺中市○○區○○路2段175號張朝鈞住處，在客
    廳電視櫃抽屜內查獲愷他命1大包、電腦桌旁盒子內查獲愷
    他命4大包（全部查獲之愷他命合計總毛重472.75公克，總
    純質淨重457. 01公克），及其所有供販賣愷他命用之電子
    磅秤1台、杓子1支及夾鍊袋1包等物品。
三、案經海岸巡防署海岸巡防總局中部地區巡防局第四一岸巡大
    隊報告及臺中縣警察局烏日分局報告臺灣臺中地方法院檢察
    署檢察官偵查起訴。
    理  由
一、按被告以外之人於審判外之陳述雖不符刑事訴訟法第 159條
    之 1至之4等4條之規定，而經當事人於審判程序同意作為證
    據，法院審酌該言詞陳述或書面陳述作成時之情況，認為適
    當者，亦得為證據；當事人、代理人或辯護人於法院調查證
    據時，知有刑事訴訟法第159條第1項不得為證據之情形，而
    未於言詞辯論終結前聲明異議者，視為有前項之同意，同法
    第159條之5定有明文。立法意旨在於傳聞證據未經當事人之
    反對詰問予以核實，原則上先予排除。惟若當事人已放棄反
    對詰問權，於審判程序中表明同意該等傳聞證據可作為證據
    ；或於言詞辯論終結前未聲明異議，基於尊重當事人對傳聞
    證據之處分權，及證據資料愈豐富，愈有助於真實發見之理
    念，且強化言詞辯論主義，使訴訟程序得以順暢進行，上開
    傳聞證據亦均具有證據能力。本案判決下列所引用之各該被
    告以外之人於審判外之陳述（包含書面陳述），性質上均屬
    傳聞證據，檢察官、被告、辯護人迄本院言詞辯論終結前，
    均未主張有刑事訴訟法第159條第1項不得為證據之情形，本
    院審認上開證據作成時之情況，認應無違法或不當情事，與
    本案待證事實間復具有相當之關聯性，以之作為證據應屬適
    當，依刑事訴訟法第 159條之5第2項之規定，均有證據能力
    ，合先敘明。
二、訊據被告張朝鈞於偵查、原審及本院審理時對於上揭犯罪事
    實（販賣情節詳如附表所示），均供承不諱（見本院卷第
    122至123頁），僅稱原審量刑太重等語。選任辯護人則辯以
    ：被告之自白不得作為有罪判決之唯一證據，且被告於警詢
    曾供稱向其上手石文亮（綽號黑豬）購買愷他命，應有毒品
    危害防制條例第17條第1項減刑規定之適用云云。經查：
  (一)被告張朝鈞於附表一、二、三、四所示之時間、地點，以所
    有0000000000號手機為聯絡工具，以如附表一、二、三、四
    所示行為態樣欄之方式及金額，分別販賣第三級毒品愷他命
    予附表一所示之邱雅琪、陳盈錞、附表二所示之謝志謙、附
    表三所示之曾逸涵、附表四所示之陳應忠等之事實，核與證
    人謝志謙於警詢時證述，證人邱雅琪、陳盈錞、曾逸涵、陳
    應忠於警詢、偵查中具結證述，證人陳應忠於原審審理中具
    結證述之情節大致相符，且被告於警詢中供承其販賣時所用
    術語、代號，及通訊譯文對照之販毒情節相吻，其供述略為
    ：伊都用錢來稱呼愷他命，直接用錢來稱呼、要多少錢就
    是要買多少愷他命，交易地點在我家樓下瀋陽路和崇德路的
    7-11便利商店"俗稱老地方"。伊與持0000000***號邱雅琪
    " 綽號小琪"於98年7月3日23時通話內容問伊有沒有5或10公
    克愷他命，後來找不到有人有，...於7月4日15時40分通話
    內容說要50，代表要拿50公克，後來有幫她找，隔2、3天才
    拿給她，伊於7月6日17時56分約在新光三越對面的7-11拿給
    她50公克，她當時沒給我錢，說有錢才匯給我，後來小琪先
    叫她朋友summer(即陳盈錞)拿5000元給我，匯5000元給我北
    屯分行合作金庫。...7月21日13時32分是summer(即陳盈錞)
    問我那50公克為什麼磨不碎，她覺得不好施用。（此指附表
    一編號2）警方提示譯文內容0000000***號之男子為陳應
    忠，通話譯文中每天提到要還錢或借錢，每次500元至2000
    元不等，...基本上講到2000元就是要買愷他命(毛重4.5公
    克) ，都約在我家樓下7-11，他2天就會拿一次毒品愷他命
    ，每次都帶不夠錢，所以確定他帶足購錢我才會拿愷他命給
    他等語...於98年7月27日13時4分，有持0000000***號之男
    子打給伊說在老地方，伊聽聲音就知道是陳應忠，他有很多
    支電話，他的意思說在我家樓下7-11那裡，...，同日13時
    26分打0000000***號問他在那裡，伊要確定他在什麼地方，
    於查獲時身上有6包愷他命是意圖要賣給陳應忠的，...（此
    指附表四編號27）。7月6日20時50分之男子叫小千（即謝
    志謙），本來我毒品4.5公克就是賣2000元，他說要800元的
    量就好，一樣約在我家樓下交易。（此指附表二編號2）
    98 年7月10日23時45分陳應忠來電要還伊2000元，並要我多
    帶一點，就知道他要買愷他命，...同日23時51分伊與陳應
    忠在臺中市○○區○○路與瀋陽路口之7-11超商前拿不超過
    1000元給伊要買愷他命，伊拿大約毛重5公克凱他命給他，
    說不足款日後再還（此指附表四編號6）；...另於同年7
    月20日晚上8時42分起聯絡6通電話，嗣於21日凌晨1時55分
    在台中市○○路與永興路口見面，陳應忠拿500元至1200元(
    詳細金額忘了)還伊前購買愷他命之欠款，但又問伊有無愷
    他命賣他，伊就將自己原要施用之愷他命1包毛重7公克約定
    賣他2000元，但這筆錢伊還是給他欠著（此指附表四編號21
    、故而認定買價為前述500元加2000元，合計2500元），
    ...7月1日16時55分通話是陳應忠要伊幫他買愷他命，伊拿
    不詳數量凱他命1小包給他，沒收到錢（指附表四編號1），
    同年月3日13時21分陳應忠他約我在瀋陽路二段與崇德路口
    見面交4000元給伊，伊等其後就在車上施用愷他命後自行離
    開（此指附表四編號2）等語。（見警卷一第19至20頁）；
    又(1)證人邱雅琪於警詢中供承對照通訊譯文之被告販毒情節
    略為：伊於98年7月13日0時13分及同日7時58分通話係告
    訴被告買愷他命的錢會匯1萬元至被告北屯合庫帳戶，其餘
    5000元跟summer陳盈錞拿（此指附表一編號2部分）。98
    年7月24日20時被告說他沒有愷他命，同年月25日2時10 分
    告訴被告他賣的愷他命只有48公克，被告叫我先留著，我說
    給他15000元，後來被告叫我扣600元（此指附表一編號3部
    分）等語（見警卷一第24至35頁）；(2)又證人陳應忠於警詢
    中供承對照通訊譯文之被告販毒情節略為：伊於98年7 月
    3日13時21分這通說要還被告4000元，意思是要拿4000元的
    愷他命，這次交易地點是在我家附近崇德路一段153號的
    7-11商店（指附表四編號2）；7月8日1時58分這通說要到被
    告家樓下向他拿2000元的愷他命4.5公克（指附表四編號4）
    ；7月10日23時45分這通說要到被告家樓下向他拿2000元的
    愷他命4.5公克（指附表四編號6）；同年7月12日17時10
    分這通說要還被告1000元，意思是要跟他拿1000元的愷他命
    ，這次交易地點是在我公司即崇德路家樂福量販店（指附表
    四編號8）；7月13日19時43分這通說要跟被告拿2000元的愷
    他命，這次交易地點是在他家樓下（指附表四編號10）。
    同年7月14日跟被告買愷他命，緊繃一下的意思就是買2000
    元5公克（指附表四編號11及12）。伊於98年7月15日20
    時14分這通說要去漢口路陽光盒子還他錢，意思是要跟他買
    愷他命，這次交易買多少錢忘了但確定是用現金買（指附表
    四編號14）。伊於98年7月17日12時05分這通說要拿現金
    800元還他且跟他買愷他命2公克（指附表四編號16）。伊
    於98年7月17日17時這通說我爸不太想要給錢，後來又給錢
    ，這次意思是要跟他買愷他命1000元，交易地點在家樂福（
    指附表四編號17）。伊於98年7月21日凌晨時分這通說我
    在我家附近的7-11商店要跟他買愷他命2500元（指附表四編
    號21）。伊於98年7月22日2時43分傳簡訊內容"被打槍"這
    通意思說我用毒品後沒什麼感覺，同年月24日21時58分這通
    說到"玫瑰花茶"，這意思是指"大麻"，因為太貴所以買不起
    。同年7月26日21時40分這通是指去被告家先跟被告買愷
    他命400元，然後晚一點再跟他買2000元愷他命約在老地方
    ，後來在我家跟他拿2000元愷他命（指附表四編號25、26）
    ，同年7月27日1時18分這通是指去被告家跟被告買愷他命
    2000元，（指附表四編號26）（以上見警卷一第42至43頁）
    ；(3)又證人謝志謙於警詢中供承對照通訊譯文之被告販毒情
    節略為：伊於98年7月間向被告購買愷他命大約2、3次，每
    次購買1、2公克，每公克400元之價格，交易地點由他約我
    在文心路不詳地址處，我均以借錢或還錢之金額代表購毒之
    金額，經檢視通訊監察譯文摘要報告內容，即如附表二編號
    1至3所示情節（指附表二編號1至3，見警卷一第52至57頁）
    ；(4)又證人陳盈錞於警詢中供承對照通訊譯文之被告販毒情
    節略為：伊所施用之毒品愷他命，是我朋友小琪幫我向綽號
    "朝鈞"買的，小琪聯絡電話0000000***號（即邱雅琪所持用
    者），我與朝鈞不熟，購買時雖有與朝鈞直接電話聯絡，但
    是透過小琪拿到愷他命，朝鈞之聯絡電話為0000000000號，
    並指認係本件被告，經檢視通訊監察譯文摘要報告內容，確
    有如附表一編號2所示情節，所以被告聯絡要我將5000元匯
    到他帳戶，其他多通通話多是有連絡但沒交易毒品愷他命（
    指附表一編號2，見警卷一第60至66頁）；(5)又證人曾逸涵
    於偵查中具結證述：伊所持有及施用之毒品愷他命，是向綽
    號小君及"朝鈞"買的，朝鈞的聯絡電話0000000000號（即被
    告所持用者），我是開車前去用現金交易，與朝鈞約在文心
    路與崇德路之7-11商店，每次交易購買2000元凱他命，朝鈞
    之聯絡電話為0000000000號，並指稱98年5月17日下午2、3
    時開車過去向被告交易毒品愷他命，買後主要是賣給其他人
    ，但我自己也有施用等語（指附表三編號1，見警卷二第25
    至29頁）；以上有卷附之通訊監察譯文足資比對相吻，至附
    表四證人陳應忠向被告購毒合計27次，除前述比對資料外，
    如附表一編號1、附表四編號3、5、9、13、15、18、19、20
    、22、23、24等（見警卷一第78、76、83、90、95、98、
    103 、108、114、126、130、133），雖未於警偵訊逐筆詢
    明，但確係查有該部分通訊監察譯文足供比對之部分，業經
    被告供述在卷，且經證人邱雅琪、陳應忠、陳盈錞於警偵訊
    時供述或證述明確（見偵卷第32至43、44至55、65至67頁）
    ，衡諸販毒者或施用毒品者為避免遭檢警掛線追緝，所持用
    之行動電話及聯絡方法眾多，且通話用語多所暗喻、隱諱、
    秘密，如係購毒常客更以彼此約定之密語、暗號及簡訊而有
    默契地約定為交易，是檢警偵辦販毒案件，雖對被告持有之
    行動電話實施通訊監察，但仍難免掛一漏萬，未能對被告所
    持有非其名義所申辦之其他電話予以監聽，或買賣毒品之雙
    方因熟稔而親自晤面即時交易，或語意不甚明顯之簡訊資料
    等，此乃造成檢察官僅能就被告大部分之販毒犯行提出通訊
    監察譯文為佐證，至未能提出部分，其買賣毒品之情節既經
    被告及證人陳應忠等證述相吻，且被告於本院亦捨棄傳喚已
    到庭之證人陳應忠作證，益徵被告自白與證人陳應忠有如附
    表編號1至27之販毒犯行應係屬實；復由上述證述比對，足
    見被告販賣愷他命之方式，確係由對方直接說要多少錢、就
    是要買多少愷他命，交易地點原則在被告住家樓下瀋陽路和
    崇德路的商店門口，行情係4.5至5公克愷他命要價2000元之
    譜；此外，並有扣案如附表五所示之第三級毒品愷他命、電
    子磅秤1台、夾鏈袋1包、行動電話1具、杓子1支在卷可稽，
    及證人陳盈錞匯入5000元予被告設於合作金庫銀行北屯分行
    活存存摺影本一頁（見警卷二第51頁）；併經本院調閱臺灣
    臺中地方法院98年度訴字第2324號判決查閱證人曾逸涵於該
    案確有供出毒品愷他命之來源為本件之被告張朝鈞，至該案
    經上訴後，本院98年度上訴字第2362號判決係以被告張朝鈞
    於該案證述僅於98年5月17日此一次販賣愷他命2000元予曾
    逸涵（詳如附表三所示交易情節），而非多次販予曾逸涵，
    故認該案被告曾逸涵所涉販賣愷他命多次犯罪所持供販賣之
    凱他命來源，僅此一次來源係張朝鈞，並非全數均來自本件
    被告張朝鈞，改認定該案被告曾逸涵之販毒犯行無修正後毒
    品危害防制條例第17條第1項規定之適用，有該刑事判決附
    卷（見本院卷第77至102頁）可稽，以上均可資為補強佐證
    。
  (二)為警當場查扣如附表五編號1所示之第三級毒品愷他命6小包
    、5大包（全部查獲之愷他命合計總毛重472.75公克，總純
    質淨重457.01公克），經送請內政部警政署刑事警察局鑑定
    結果，確屬第三級毒品愷他命無訛，有該局98年9月3日刑鑑
    字第0980110380號鑑定書附卷可稽（見原審卷第47-1頁）。
    此外，復有被告張朝鈞所有，供分裝第三級毒品愷他命之杓
    子1支、夾鏈袋1包、秤重用之電子磅秤1台、販賣第三級毒
    品愷他命聯絡用之門號0000000000號行動電話1具（含SIM卡
    ）扣案可資佐證。
  (三)查非法販賣毒品係政府大力嚴格查緝之違法行為，非可公然
    為之，不論是瓶裝或紙包之毒品，均可任意分裝或增減其分
    量，而每次買賣之價量，亦隨時隨雙方關係之深淺、當時之
    資力、需求程度及對行情之認知等因素而機動調整，因之販
    賣之利得，除經坦承犯行，或價量俱臻明確者外，委難察得
    實情，職是之故，縱未確切查得販賣賺取實際差價，但除別
    有事證，足認係按同一價格轉讓確未牟利外，尚難執此認非
    法販賣之事證有所不足，致知過坦承者難辭重典，飾詞否認
    者反得逞僥倖，而失情理之平。況且，毒品之價格昂貴，取
    得不易，凡為販賣之不法勾當者，苟無利可圖，應無甘冒被
    查緝法辦及重罪服刑之風險，平白無端義務為該毒品買賣之
    工作，而被告張朝鈞與如附表一、二、三、四所示買受愷他
    命之邱雅琪等證人，並非至親，又無其他利害關係，苟無利
    得，豈會甘冒訴追重刑之風險，提供彼等證人取得愷他命施
    用、甚允予購毒時可欠款來日再償還之理；此外，參酌被告
    於警詢時供述其向石文亮以60000元購入愷他命約250公克等
    語（見警卷一第20頁），如予換算每公克購入價格約240元
    ，衡以附表販毒行為態樣，被告係以4.5至5公克愷他命要價
    2000元售出，是換算每公克售價為400元至444元之譜，其間
    自有利得。綜上各情，被告張朝鈞販入之價格較轉售出賣愷
    他命予附表所示購毒者之價格低廉，而有從中賺取買賣差價
    牟利之營利意圖及事實，應屬合理之推斷，堪已認定。
  (四)關於被告張朝鈞販賣第三級毒品愷他命予附表一、二、三、
    四所示之邱雅琪等人，雖證人邱雅琪、陳盈錞、謝志謙、曾
    逸涵、陳應忠等人於警詢或偵查中供稱其等分別向被告購買
    毒品愷他命之次數、數量、金額，與被告所供、或與卷附之
    監聽譯文略有不符之情事。惟按證人之陳述有部分前後不符
    ，或相互間有所歧異時，或因記憶淡忘、或因其他事由所致
    ，究竟何者為可採，法院仍得本其自由心證予以斟酌，非謂
    一有不符或矛盾，即應認其全部均為不可採信；尤其關於行
    為動機、手段及結果等之細節方面，證人之證言，有時亦有
    予渲染之可能；然其基本事實之陳述，若果與真實性無礙時
    ，則仍非不得予以採信（最高法院74年臺上字第1599號判例
    要旨、同院90年度臺上字第6078號判決要旨參照）；況認事
    採證、證據之取捨及證據證明力之判斷，俱屬事實審法院之
    職權，苟無違證據法則，自不能指為違法；是供述證據前後
    雖有差異或矛盾，事實審法院非不可本於經驗及論理法則，
    斟酌其他情形，作合理之比較，定其取捨；其就供述證據之
    一部，認為真實者，予以採取，亦非法則所不許。因之，證
    人供述之證據，前後縱有差異，事實審法院依憑證人前後之
    供述證據，斟酌其他證據，本於經驗法則與論理法則，取其
    認為真實之一部，作為論罪之證據，自屬合法（最高法院90
    年度臺上字第6943號判決要旨參照）。經審酌本案被告張朝
    鈞所為分別販賣毒品愷他命予附表一、二、三、四所示之人
    其數量及次數，既據證人謝志謙、邱雅琪、陳盈錞、曾逸涵
    、陳應忠於警詢時（見警卷一第23至25頁、），證人邱雅琪
    、陳盈錞、曾逸涵、陳應忠等人於偵查中、證人陳應忠於原
    審審理中具結證述明確，已如前述，並經被告張朝鈞於原審
    及本院審理時供述無訛，並參酌卷附之通訊監察譯文為補強
    ，自應依被告張朝鈞在原審及本院審理時之自白核符部分，
    以認定其所販賣愷他命之次數、數量、金額詳如附表一、二
    、三、四各欄所示，均符證據法則。
  (五)綜上所述，被告張朝鈞所為認罪之陳述及自白，核與事實相
    符，足以採信。本件事證明確，被告上開犯行，均堪以認定
    ，應予依法論罪科刑。
三、依最高法院95年5 月23日刑事庭第八次會議決議，關於法律
    變更之比較適用原則，於比較時應就罪刑有關之共犯、未遂
    犯、想像競合犯、牽連犯、連續犯、結合犯，以及累犯加重
    、自首減輕暨其他法定加減原因（如身分加減）與加減比例
    等一切情形，本於統一性及整體性原則，綜其全部罪刑之結
    果而為比較。本件被告張朝鈞行為後，毒品危害防制條例第
    4條、第17條業已修正，經總統於98年5月20日公布，依中央
    法規標準法第13條規定，自公布日起算至第3 日起發生效力
    ，故應於98年5月22日生效施行，是被告於附表三編號1所示
    時間（98年5 月17日）販賣毒品愷他命予曾逸涵後，法律已
    有變更，修正前毒品危害防制條例第4條第3項之規定為：「
    製造、運輸、販賣第三級毒品者，處五年以上有期徒刑，得
    併科新臺幣五百萬元以下罰金。」，修正後毒品危害防制條
    例第4條第3項則規定為：「製造、運輸、販賣第三級毒品者
    ，處五年以上有期徒刑，得併科新臺幣七百萬元以下罰金。
    」。經比較新舊法之規定，就此次犯行，以修正前之毒品危
    害防制條例第4條第3項規定有利於被告。然修正前毒品危害
    防制條例第17條之規定為：「犯第4條第1項至第4項、第5條
    第1項至第4項前段、第6條第1項至第4項、第7條第1項至第4
    項、第8條第1項至第4項、第10條或第11條第1項、第2項之
    罪，供出毒品來源，因而破獲者，得減輕其刑。」，修正後
    毒品危害防制條例第17條第1項、第2項則規定：「犯第4條
    至第8條、第10條獲第11條之罪，供出毒品來源，因而查獲
    其他正犯或共犯者，減輕或免除其刑。」、「犯第4條至第8
    條之罪於偵查及審判中均自白者，減輕其刑。」。就本件被
    告張朝鈞販賣愷他命予曾逸涵此次犯行而言，被告於偵、審
    中自白其犯行，依刑法第2條第1項之規定及前揭最高法院決
    議綜其全部罪刑新舊法比較之結果，此部分修正後之法律規
    定顯較修正前有利於被告，依刑法第2條第1項但書之規定，
    此部分亦應適用被告裁判時之毒品危害防制條例規定。
四、按愷他命係毒品危害防制條例第2條第2項第3 款規定之第三
    級毒品，不得非法持有、販賣。核被告張朝鈞所為，均係犯
    修正後毒品危害防制條例第4條第3項之販賣第三級毒品罪。
    被告基於販賣之目的，而持有第三級毒品愷他命之低度行為
    ，為其販賣第三級毒品愷他命之高度行為所吸收，不另論罪
    。又按所謂集合犯，限於在犯罪構成要件上本即預定有複數
    之同種行為反覆實行之犯罪而言。施用毒品之犯罪構成要件
    ，本質上不當然含有同種行為反覆實行之要件。附表四之施
    用毒品者陳應忠，其雖有於同一日向被告購毒二次之行為（
    如附表四編號9及10、11及12、13及14、16及17、22及23、
    26及27），但其間仍相隔數小時，且陳應忠於同一日先期購
    入毒品愷他命施用後，每一滿足該次毒癮之施用毒品行為，
    再次籌錢向被告購毒，而被告於前次販毒時無從得知陳應忠
    何時會再向之購毒，則其販毒意圖在時空上既可明顯區隔，
    縱屬同一日販賣毒品凱他命予陳應忠二次，猶係各自獨立之
    販賣毒品行為，並無集合犯之關係，非可僅論以一罪；是被
    告所犯如附表一編號1至3各罪、附表二編號1至3各罪、附表
    三編號1之罪、附表四編號1至27各罪，均犯意各別，行為互
    殊，均應分論併罰。又被告就上開各罪於偵查中及審判中均
    自白犯行，均應依修正後毒品危害防制條例第17條第2項規
    定減輕其刑。另被告所犯附表四編號27之犯行，係已著手於
    販賣之行為而不遂，為未遂犯，此部分爰依刑法第25條第2
    項規定減輕其刑，併遞減之。至被告選任辯護人雖為被告辯
    稱：被告於警詢時曾供出其毒品上手為石文亮（綽號黑豬）
    ，應有毒品危害防制條例第17條第1項之適用云云，然經原
    審函詢臺灣臺中地方法院檢察署函覆稱：「查無石文亮之犯
    罪實據，已簽結」，有該署98年11月5日中檢輝龍98偵18300
    字第131759號函在卷（見原審卷第59頁），且經證人即員警
    歐守展於本院審理時到庭具結證稱：「（問：現任何職？）
    臺中縣警察局烏日分局偵查隊。（問：本案被告張朝鈞涉嫌
    販賣第三級毒品愷他命案件，是由你經手處理？）是的。（
    問：你在處理本案過程中，被告張朝鈞是否有供出愷他命的
    來源就是綽號『黑豬』的石文亮？）有。（問：後來你們針
    對石文亮的部分，有無進行如何調查或傳訊或監聽？）調查
    是有調查，但是當時石文亮受到通緝中，所以石文亮的行蹤
    無法掌握。（問：你的手邊有無資料證明石文亮從何時開始
    被通緝？）今天沒有帶來，回去查的話就查的到。（問：自
    始至終是否都沒有辦法找到石文亮？）是的。」等語（見本
    院卷第108頁），惟查，被告於警詢之初係供稱：警方在我
    家搜到的那些愷他命，是我朋友綽號"黑豬""小落"（是指同
    一人，查係石文亮）於7月24日寄放我那裡，我沒有拿錢給
    他，他說有人要就幫他賣，我要吃的話再另外跟他算，...
    等語（見警卷一第6至7頁），觀諸被告販賣毒品愷他命係自
    98年5月17日起至同年7月27日被查獲時止，其所販賣愷他命
    之大部分犯行（即附表一、二、三、及四編號1至21）係在7
    月24日前，此28次所販賣之毒品來源似非自綽號"黑豬"之石
    文亮，況以被告僅謂查獲之毒品愷他命是石文亮所"寄放"乙
    節，如被告確係同意石文亮寄放毒品愷他命而予保管，而其
    販售予陳應忠之愷他命與此寄放部分無關，亦非無可能；嗣
    被告於第二次警訊及其後偵訊始一致供述其販賣之毒品愷他
    命即係購自石文亮，最後一次是大約98年7月10日至同年月
    20 日間某日下午21至23時許向石文亮以60000元購入愷他命
    毛重約250公克再販出等語（見警卷一第20頁、偵卷第82頁
    ），則其前後供述不一，其販毒來源是否確係石文亮，尚非
    無疑；另參酌上開證人歐守展之證詞，足見本案尚無因被告
    供出販賣毒品來源，因而查獲其他正犯或共犯之情形，自不
    符同條例第17條第1項減刑之規定，且被告其辯護人於本院
    審理中當庭表示捨棄已傳喚到庭之證人陳應忠作證（見本院
    卷第108頁），縱為被告辯稱並無販賣愷他命予陳應忠那麼
    多次，或被告有供出毒品來源應予減刑云云，均查與實情不
    符，而無從為被告有利之認定。
五、原審經審理結果，認被告罪證明確，適用毒品危害防制條例
    第4條第3項、第17條第2項、第18條第1項前段、第19條第1
    項，刑法第2條第1項但書、第11條、第25條、第51條第5款
    等規定，並審酌被告張朝鈞未有前科紀錄、素行尚佳，有臺
    灣高等法院被告之前案紀錄表1份在卷足憑，及其明知毒品
    對人體健康戕害甚鉅，為牟取利益，無視國家杜絕毒品犯罪
    之禁令，竟販賣第三級毒品愷他命，嚴重戕害國民身心健康
    ，且有滋生其他犯罪之可能，對社會所生危害程度非輕，兼
    衡酌被告販賣之對象僅5人、次數、販賣所得、犯後於偵審
    中自白犯罪、坦承全部犯行，已知悔悟，態度尚佳，暨其年
    輕識淺、涉世未深等一切情狀，分別量處如附表一至附表四
    「所犯罪名及應處之刑」欄所示之刑，並定其應執行之刑為
    有期徒刑6年4月。復說明扣案如附表五編號1所示第三級毒
    品愷他命應沒收銷毀；附表五所示其餘物品均係供犯罪所用
    ，依同條例第19條第1項之規定沒收；販賣毒品所得新臺幣7
    萬6千6百元沒收，如全部或一部不能沒收時，以其財產抵償
    之理由，另說明無對被告宣告強制工作之必要之理由（理由
    均詳如後述）。核其認事用法俱無不當，量刑亦稱妥適。被
    告上訴請求從輕量刑，其辯護人並請求依刑法第59條酌減其
    刑云云，惟按刑法第59條所規定之酌量減輕其刑，係裁判上
    之減輕，必以犯罪之情狀顯可憫恕，認為科以最低度刑仍嫌
    過重者，始有其適用。如別有法定減輕之事由者，應優先適
    用法定減輕事由減輕其刑後，猶嫌過重時，方得為之（最高
    法院98年度台上字第6342號裁判可資參照）。查本案被告所
    犯各罪，均合於毒品危害防制條例第17條第2項之減刑要件
    ，且就附表四編號27販賣第三級毒品未遂犯行，復應依刑法
    第25條第2項規定遞減其刑，經此等法定減輕事由減輕其刑
    後，被告所犯除附表四編號27以外之各販賣第三級毒品犯行
    ，其最輕法定刑度已減為有期徒刑2年6月，故再依其情節各
    定如附表一編號1至3、附表二編號1至3、附表三、及附表四
    編號1至26所示之罪刑，及附表四編號27所犯販賣第三級毒
    品未遂犯行，其最輕法定刑度已遞減為有期徒刑1年3月，故
    定為有期徒刑1年6月，是原審法院已就被告犯罪情節、動機
    、危害社會程度等，依案情不同而為妥適量刑，核與一般販
    賣第三級毒品案件，在無其他法定減輕事由之情形，法定刑
    一概為5年以上有期徒刑，罪刑有違相當或比例原則之情形
    迥異，本院綜合上情，認本案被告於適用前述法定減輕事由
    減輕其刑後，已無法重情輕之情形，且被告販賣之對象5人
    、期間自98年5月17日起至同年7月底、但販賣次數合高達34
    次，尚無客觀上足以引起一般同情，顯可憫恕之情狀，故不
    符依刑法第59條規定遞減其刑。且本件原審已依刑法第57條
    之規定審酌被告之上開一切情狀，而量處罪刑，經合計原審
    量處其各犯行之總刑度為有期徒刑88年，定應執行刑為有期
    徒刑6年4月，核其量刑並無失之過重之情，被告上訴辯以其
    非以販毒為業，及原審未考量被告販賣第三級毒品對象、數
    量及所得非多，非屬販賣之大中盤商或毒梟，其危害社會秩
    序及國民健康之情節非屬重大，原審量刑過苛，請求從輕量
    刑云云，為無理由，應予駁回。
六、沒收之宣告部分：
  (一)按毒品危害防制條例第18條第1項前段規定，得諭知沒收並
    銷燬之者，以查獲之毒品及專供製造或施用毒品之器具為限
    ，並不及於毒品之外包裝。而同條例第19條第1項復規定犯
    同條例第4條至第9條、第12條、第13條或第14條第1項、第2
    項之罪者，其供犯罪所用之物或因犯罪所得之財物，均需諭
    知沒收之，法院無審酌之餘地。但毒品之外包裝有防止毒品
    裸露、逸出及潮濕之功用，並便於攜帶及運輸，其係供販賣
    、運輸毒品所用之物，至為顯然，應依毒品危害防制條例第
    19條第1項之規定宣告沒收之，方屬適法（最高法院90年度
    臺上字第2046號判決要旨參照）。另依毒品危害防制條例第
    19條第1項規定，犯同條例第4條之罪者，其供犯罪所用或因
    犯罪所得之財物，均沒收之，如全部或一部不能沒收時，追
    徵其價額或以其財產抵償之。該規定所稱「追徵其價額」者
    ，係指所沒收之物為金錢以外之其他財物而無法沒收時，應
    追徵其價額，使其繳納與原物相當之價額。如所得財物為金
    錢而無法沒收時，始應「以其財產抵償之」（最高法院95年
    度臺上字第305號判決要旨參照）。至毒品危害防制條例第
    19條規定，所稱因犯罪所得之物，自以實際所得者為限，苟
    無所得或尚未取得者，自無從為沒收追繳之諭知（最高法院
    89年度臺上字第3434號判決要旨參照）。
  (二)查扣案各如附表五編號1所示之愷他命，均屬第三級毒品，
    應依毒品危害防制條例第18條第1項前段之規定沒收銷燬之
    ，而鑑定耗損之毒品，既已滅失，即無庸併予宣告沒收銷燬
    。而包裝各該第三級毒品愷他命之外包裝塑膠袋，各係屬於
    被告所有，依上揭說明，應認係供販賣第三級毒品所用之物
    。至於附表五編號2之電子磅秤1台，係供販賣第三級毒品秤
    重之用，編號3杓子1支、夾鏈袋1包，係供分裝第三級毒品
    以出售之用、編號5所示之0000000000號行動電話1具，係供
    販賣第三級毒品對外聯絡之用，且均係被告張朝鈞所有，已
    據被告張朝鈞供承在卷，爰均依毒品危害防制條例第19 條
    第1項規定宣告沒收之（詳如附表五編號2至5所示）。又被
    告張朝鈞販賣第三級毒品所得之金錢合計7萬6千6百元（各
    詳如附表一、二、三、四「販賣毒品所得」欄所示），均應
    依毒品危害防制條例第19條第1項規定，諭知沒收，並諭知
    如全部或一部不能沒收時，以其財產抵償之。又按毒品危害
    防制條例第19條第1項規定之義務沒收，固為刑法之特別規
    定，但上開法條既無「不問屬於犯人與否，沒收之」之規定
    ，仍應以該物品屬於犯人所有者為限，始應予以沒收，庶符
    沒收制度之基本原則（最高法院90年度台上字第626號判決
    要旨參照）。扣案如附表五編號5所示行動電話所配用之晶
    片卡（SIM卡）各1枚，為被告張朝鈞用以供犯罪所用之物，
    且屬於被告所有之物（按行動電話之服務須以SIM卡為使用
    介面，各電信公司於出租行動電話門號予消費者使用時，即
    同時附帶提供SIM卡給消費者作為門號使用之介面，電信公
    司於接受消費者申辦門號並將該門號開通上線時，即將SIM
    卡之所有權移轉予消費者，或於申請時即為申辦人所有，分
    據台灣大哥大股份有限公司、泛亞電信股份有限公司、中華
    電信股份有限公司、和信電訊股份有限公司、威寶電信股份
    有限公司、遠傳電信股份有限公司函覆臺灣高等法院，並經
    臺灣高等法院以97年4月21日院通刑敬97上重更(二)14字第
    0970006512號函轉知全國一、二審法院在案），應併予宣告
    沒收。
  (三)至在被告住處客廳桌上查扣之「毒品交易帳冊」2本，被告
    於警偵審中均否認與販賣毒品有關，其辯稱：小本本子係伊
    朋友所有遺留在伊住處，大本筆記本係伊作室內設計工作記
    帳用，也有記載研究股票、期貨內容；00000000***號行動
    電話係伊平常使用，與販毒無關等語。經原審審理時勘驗結
    果，該等帳冊所載內容並無姓名、綽號、公克、數字等與毒
    品有關之記載；而依卷附資料，上開00000000***號行動電
    話亦未有其販賣毒品之聯絡紀錄，均非本案犯罪所用之物，
    故與本案均無關連性，自均不得為沒收之諭知。
七、按有犯罪之習慣或因遊蕩或懶惰成習而犯罪者，於刑之執行
    前，令入勞動場所，強制工作，刑法第90條第1 項定有明文
    。又保安處分係針對受處分人將來之危險性所為之處置，以
    達教化、治療之目的，為刑罰之補充制度。我國現行刑法採
    刑罰與保安處分雙軌制，係在維持行為責任之刑罰原則下，
    為協助行為人再社會化之功能，以及改善行為人潛在之危險
    性格，期能達成根治犯罪原因、預防犯罪之特別目的。是保
    安處分中之強制工作，旨在對欠缺正確工作觀念或無正常工
    作因而習慣犯罪者，強制其從事勞動，學習一技之長及正確
    之謀生觀念，使其日後重返社會，能適應社會生活。刑法第
    90條第1 項規定對於「有犯罪之習慣或因遊蕩或懶惰成習而
    犯罪者」之宣付強制工作處分，即係本於保安處分應受比例
    原則之規範，使保安處分之宣告，與行為人所為行為之嚴重
    性、行為人所表現之危險性及對於行為人未來行為之期待性
    相當之意旨而制定，由法院視行為人之危險性格，決定應否
    令入勞動處所強制工作，以達預防之目的。所謂「有犯罪之
    習慣」則指對於犯罪以為日常之惰性行為，乃一種犯罪之習
    性，至所犯之罪名為何，是否同一，則非所問；而行為人是
    否構成累犯，尤非決定其是否有犯罪習慣之唯一標準（最高
    法院95年度台上字第6446號判決意旨資照）。檢察官於原審
    審理中雖請求對被告宣告於刑之執行前令入勞動場所強制工
    作，然刑法上之習慣犯，必須有具體之事實，足資證明行為
    人有犯罪之惡習及慣行，始有習慣犯規定之適用，且有犯罪
    習慣者係指對於犯罪已為日常之惰性行為，習慣犯係視犯罪
    為一種習性。查被告在本案之前並無任何犯罪紀錄，有臺灣
    高等法院被告前案紀錄表1份在卷足憑，且其在案發羈押之
    前均在設計公司擔任設計助理兼木工學徒，有人性空間研究
    所有限公司出具之在職證明、臺中市室內裝潢職業工會會員
    證影本及台中商業銀行繳款客戶收據（臺中市室內裝潢職業
    工會為會員張朝鈞繳納之常年會費、勞保費、健保費）各1
    紙存卷可參，堪認被告確係有一技之長，且有正當工作之人
    ，復查無具體事實足認被告有犯罪之習慣或因遊蕩或懶惰成
    習而犯罪，且被告犯後於偵審中均自白所有犯行，並接受裁
    判，顯見其已有改過悔悟之心，另衡量被告行為之嚴重性、
    所表現之危險性及對於未來行為之期待性，認量處被告有期
    徒刑6年4月，已足收懲儆之效，從而本院認並無對被告宣告
    強制工作之必要，併予敘明。
據上論斷，應依刑事訴訟法第368條，判決如主文。
本案經檢察官張慧瓊到庭執行職務。
中    華    民    國    99    年    4     月    7     日
            刑事第七庭    審判長法  官  林  榮  龍
                                法  官  江  錫  麟
                                法  官  張  惠  立
上列正本證明與原本無異。
如不服本判決應於收受送達後十日內向本院提出上訴書狀，其未
敘述上訴理由者，並得於提起上訴後十日內向本院補提理由書 (
均須按他造當事人之人數附繕本)「切勿逕送上級法院」。
                                書記官  陳  慈  傳
中    華    民    國    99    年    4     月    12    日
附錄：本案論罪科刑法條全文
毒品危害防制條例第4條第3項
製造、運輸、販賣第三級毒品者，處 5 年以上有期徒刑，得併
科新臺幣 7 百萬元以下罰金。
附表一
┌──┬────┬──────┬───┬────────┬────┬─────────┐
│編號│販賣時間│販賣地點    │購買者│販賣之數量、價格│販賣所得│所犯罪名及應處之刑│
│    │        │            │      │及交易等行為態樣│        │                  │
├──┼────┼──────┼───┼────────┼────┼─────────┤
│ １ │98年7月 │臺中市西區或│邱雅琪│邱雅琪以其所有09│4500元。│販賣第三級毒品，處│
│    │6日     │南區某處（新│      │55-811***行動電 │        │有期徒刑貳年拾月；│
│    │17時56分│光三越對面的│      │話撥打張朝鈞所有│        │扣案如附表五編號１│
│    │        │便利商店）  │      │0000-000000行動 │        │所示之第三級毒品愷│
│    │        │            │      │電話，向張朝鈞表│        │他命，均沒收銷燬之│
│    │        │            │      │示購買第三級毒品│        │；扣案之電子磅秤壹│
│    │        │            │      │愷他命，雙方約妥│        │臺、杓子壹支、夾鏈│
│    │        │            │      │交易之時間、地點│        │袋壹包、0000000000│
│    │        │            │      │、數量及價格，由│        │行動電話壹具(含SIM│
│    │        │            │      │張朝鈞將夾鍊袋裝│        │卡)，均沒收；販賣 │
│    │        │            │      │之愷他命15公克攜│        │第三級毒品所得新臺│
│    │        │            │      │至約定處所，交付│        │幣肆仟伍佰元，沒收│
│    │        │            │      │予邱雅琪，並當場│        │，如全部或一部不能│
│    │        │            │      │收取價金4500元。│        │沒收時，以其財產抵│
│    │        │            │      │                │        │償之。            │
│    │        │            │      │                │        │                  │
├──┼────┼──────┼───┼────────┼────┼─────────┤
│ ２ │98年7月 │臺中市南區永│邱雅琪│邱雅琪以其所有09│15000元 │販賣第三級毒品，處│
│    │12日    │南街55號    │陳盈錞│55-811***行動電 │。      │有期徒刑參年貳月；│
│    │22時11分│            │      │話撥打張朝鈞所有│        │扣案如附表五編號１│
│    │        │            │      │0000-000000行動 │        │所示之第三級毒品愷│
│    │        │            │      │電話，向張朝鈞表│        │他命，均沒收銷燬之│
│    │        │            │      │示購買第三級毒品│        │；扣案之電子磅秤壹│
│    │        │            │      │愷他命，雙方約妥│        │臺、杓子壹支、夾鏈│
│    │        │            │      │交易之時間、地點│        │袋壹包、0000000000│
│    │        │            │      │、數量及價格，由│        │行動電話壹具(含SIM│
│    │        │            │      │張朝鈞將夾鍊袋裝│        │卡)，均沒收；販賣 │
│    │        │            │      │之愷他命50公克攜│        │第三級毒品所得新臺│
│    │        │            │      │至約定處所，交付│        │幣壹萬伍仟元，沒收│
│    │        │            │      │予陳盈錞，後邱雅│        │，如全部或一部不能│
│    │        │            │      │琪匯款10000元至 │        │沒收時，以其財產抵│
│    │        │            │      │張朝鈞所申辦之合│        │償之。            │
│    │        │            │      │作金庫北屯分行帳│        │                  │
│    │        │            │      │戶，另由陳盈錞匯│        │                  │
│    │        │            │      │款5000元至張朝鈞│        │                  │
│    │        │            │      │之上開帳戶。    │        │                  │
├──┼────┼──────┼───┼────────┼────┼─────────┤
│ ３ │98年7月 │臺中市○村路│邱雅琪│邱雅琪以其所有09│14400元 │販賣第三級毒品，處│
│    │25日    │烏鴉ＰＵＢ  │      │55-811***行動電 │。      │有期徒刑參年貳月；│
│    │2時11分 │            │      │話撥打張朝鈞所有│        │扣案如附表五編號１│
│    │        │            │      │0000-000000行動 │        │所示之第三級毒品愷│
│    │        │            │      │電話，向張朝鈞表│        │他命，均沒收銷燬之│
│    │        │            │      │示購買第三級毒品│        │；扣案之電子磅秤壹│
│    │        │            │      │愷他命，雙方約妥│        │臺、杓子壹支、夾鏈│
│    │        │            │      │交易之時間、地點│        │袋壹包、0000000000│
│    │        │            │      │、數量及價格，由│        │行動電話壹具(含SIM│
│    │        │            │      │張朝鈞將夾鍊袋裝│        │卡)，均沒收；販賣 │
│    │        │            │      │之愷他命50公克攜│        │第三級毒品所得新臺│
│    │        │            │      │至約定處所，交付│        │幣壹萬肆仟肆佰元，│
│    │        │            │      │予邱雅琪，並當場│        │沒收，如全部或一部│
│    │        │            │      │收取價金15000元 │        │不能沒收時，以其財│
│    │        │            │      │，嗣後經邱雅琪確│        │產抵償之。        │
│    │        │            │      │認為48公克而要求│        │                  │
│    │        │            │      │扣600元。       │        │                  │
└──┴────┴──────┴───┴────────┴────┴─────────┘
附表二
┌──┬────┬──────┬───┬────────┬────┬─────────┐
│編號│販賣時間│販賣地點    │購買者│販賣之數量、價格│販賣所得│所犯罪名及應處之刑│
│    │        │            │      │及交易等行為態樣│        │                  │
├──┼────┼──────┼───┼────────┼────┼─────────┤
│ １ │98年7月 │臺中市○○路│謝志謙│謝志謙以其所有09│800元。 │販賣第三級毒品，處│
│    │2日     │與大雅路路口│      │15-325***行動電 │        │有期徒刑貳年陸月；│
│    │2時36分 │            │      │話撥打張朝鈞所有│        │扣案如附表五編號１│
│    │        │            │      │0000-000000行動 │        │所示之第三級毒品愷│
│    │        │            │      │電話，向張朝鈞表│        │他命，均沒收銷燬之│
│    │        │            │      │示購買第三級毒品│        │；扣案之電子磅秤壹│
│    │        │            │      │愷他命，雙方約妥│        │臺、杓子壹支、夾鏈│
│    │        │            │      │交易之時間、地點│        │袋壹包、0000000000│
│    │        │            │      │、數量及價格，由│        │行動電話壹具(含SIM│
│    │        │            │      │張朝鈞將夾鍊袋裝│        │卡)，均沒收；販賣 │
│    │        │            │      │之愷他命2公克攜 │        │第三級毒品所得新臺│
│    │        │            │      │至約定處所，交付│        │幣捌佰元，沒收，如│
│    │        │            │      │予謝志謙，並當場│        │全部或一部不能沒收│
│    │        │            │      │收取價金800元。 │        │時，以其財產抵償之│
│    │        │            │      │                │        │。                │
│    │        │            │      │                │        │                  │
├──┼────┼──────┼───┼────────┼────┼─────────┤
│ ２ │98年7月 │臺中市○○路│謝志謙│謝志謙以其所有09│800元。 │販賣第三級毒品，處│
│    │6日     │與大雅路路口│      │15-325***行動電 │        │有期徒刑貳年陸月；│
│    │21時10分│            │      │話撥打張朝鈞所有│        │扣案如附表五編號１│
│    │        │            │      │0000-000000行動 │        │所示之第三級毒品愷│
│    │        │            │      │電話，向張朝鈞表│        │他命，均沒收銷燬之│
│    │        │            │      │示購買第三級毒品│        │；扣案之電子磅秤壹│
│    │        │            │      │愷他命，雙方約妥│        │臺、杓子壹支、夾鏈│
│    │        │            │      │交易之時間、地點│        │袋壹包、0000000000│
│    │        │            │      │、數量及價格，由│        │行動電話壹具(含SIM│
│    │        │            │      │張朝鈞將夾鍊袋裝│        │ 卡)，均沒收；販賣│
│    │        │            │      │之愷他命2公克攜 │        │第三級毒品所得新臺│
│    │        │            │      │至約定處所，交付│        │幣捌佰元，沒收，如│
│    │        │            │      │予謝志謙，並當場│        │全部或一部不能沒收│
│    │        │            │      │收取價金800元。 │        │時，以其財產抵償之│
│    │        │            │      │                │        │。                │
│    │        │            │      │                │        │                  │
├──┼────┼──────┼───┼────────┼────┼─────────┤
│ ３ │98年7月 │臺中市○○路│謝志謙│謝志謙以其所有09│400元。 │販賣第三級毒品，處│
│    │9日     │與大雅路路口│      │15-325***行動電 │        │有期徒刑貳年陸月；│
│    │02時14分│            │      │話撥打張朝鈞所有│        │扣案如附表五編號１│
│    │        │            │      │0000-000000行動 │        │所示之第三級毒品愷│
│    │        │            │      │電話，向張朝鈞表│        │他命，均沒收銷燬之│
│    │        │            │      │示購買第三級毒品│        │；扣案之電子磅秤壹│
│    │        │            │      │愷他命，雙方約妥│        │臺、杓子壹支、夾鏈│
│    │        │            │      │交易之時間、地點│        │袋壹包、0000000000│
│    │        │            │      │、數量及價格，由│        │行動電話壹具(含SIM│
│    │        │            │      │張朝鈞將夾鍊袋裝│        │卡)，均沒收；販賣 │
│    │        │            │      │之愷他命1公克攜 │        │第三級毒品所得新臺│
│    │        │            │      │至約定處所，交付│        │幣肆佰元，沒收，如│
│    │        │            │      │予謝志謙，並當場│        │全部或一部不能沒收│
│    │        │            │      │收取價金400元。 │        │時，以其財產抵償之│
│    │        │            │      │                │        │。                │
│    │        │            │      │                │        │                  │
└──┴────┴──────┴───┴────────┴────┴─────────┘
附表三
┌──┬────┬──────┬───┬────────┬────┬─────────┐
│編號│販賣時間│販賣地點    │購買者│販賣之數量、價格│販賣所得│所犯罪名及應處之刑│
│    │        │            │      │及交易等行為態樣│        │                  │
├──┼────┼──────┼───┼────────┼────┼─────────┤
│ １ │98年5月 │臺中市○○路│曾逸涵│曾逸涵以其所有09│2000元。│販賣第三級毒品，處│
│    │17日    │與崇德路口便│      │31-639***行動電 │        │有期徒刑貳年捌月；│
│    │14時許  │利商店      │      │話撥打張朝鈞所有│        │扣案如附表五編號１│
│    │        │            │      │0000-000000行動 │        │所示之第三級毒品愷│
│    │        │            │      │電話，向張朝鈞表│        │他命，均沒收銷燬之│
│    │        │            │      │示購買第三級毒品│        │；扣案之電子磅秤壹│
│    │        │            │      │愷他命，雙方約妥│        │臺、杓子壹支、夾鏈│
│    │        │            │      │交易之時間、地點│        │袋壹包、0000000000│
│    │        │            │      │、數量及價格，由│        │行動電話壹具(含SIM│
│    │        │            │      │張朝鈞將夾鍊袋裝│        │卡)，均沒收；販賣 │
│    │        │            │      │之愷他命5公克攜 │        │第三級毒品所得新臺│
│    │        │            │      │至約定處所，交付│        │幣貳仟元，沒收，如│
│    │        │            │      │予曾逸涵，並當場│        │全部或一部不能沒收│
│    │        │            │      │收取價金2000元。│        │時，以其財產抵償  │
│    │        │            │      │                │        │之。              │
│    │        │            │      │                │        │                  │
└──┴────┴──────┴───┴────────┴────┴─────────┘
附表四
┌──┬────┬──────┬───┬────────┬────┬──────────┐
│編號│販賣時間│販賣地點    │購買者│販賣之數量、價格│販賣所得│所犯罪名及應處之刑  │
│    │        │            │      │及交易等行為態樣│        │                    │
├──┼────┼──────┼───┼────────┼────┼──────────┤
│ １ │98年7月 │臺中市北屯區│陳應忠│陳應忠以其所有09│1000元。│販賣第三級毒品，處有│
│    │1日     │瀋陽路2段175│      │23-111***、或   │        │期徒刑貳年陸月；扣案│
│    │16時55分│號（巴黎大廈│      │0000000***號行動│        │如附表五編號１所示之│
│    │        │管理室外面）│      │電話撥打張朝鈞所│        │第三級毒品愷他命，均│
│    │        │            │      │有0000-000000行 │        │沒收銷燬之；扣案之電│
│    │        │            │      │動電話，向張朝鈞│        │子磅秤壹臺、杓子壹支│
│    │        │            │      │表示購買第三級毒│        │、夾鏈袋壹包、      │
│    │        │            │      │品愷他命，雙方約│        │0000000000 行動電話 │
│    │        │            │      │妥交易之時間、地│        │壹具(含SIM          │
│    │        │            │      │點、數量及價格，│        │ 卡)，均沒收；販賣第│
│    │        │            │      │由張朝鈞將夾鍊袋│        │三級毒品所得新臺幣壹│
│    │        │            │      │裝之愷他命2公克 │        │仟元，沒收，如全部或│
│    │        │            │      │攜至約定處所，交│        │一部不能沒收時，以其│
│    │        │            │      │付予陳應忠，並當│        │財產抵償之。        │
│    │        │            │      │場收取價金1000元│        │                    │
│    │        │            │      │。              │        │                    │
├──┼────┼──────┼───┼────────┼────┼──────────┤
│ ２ │98年7月 │臺中市○○路│陳應忠│陳應忠以其所有09│4000元。│販賣第三級毒品，處有│
│    │3日     │1段153號附近│      │23-111***行動電 │        │期徒刑貳年拾月；扣案│
│    │13時21分│便利商店    │      │話撥打張朝鈞所有│        │如附表五編號１所示之│
│    │        │            │      │0000-000000行動 │        │第三級毒品愷他命，均│
│    │        │            │      │電話，向張朝鈞表│        │沒收銷燬之；扣案之電│
│    │        │            │      │示購買第三級毒品│        │子磅秤壹臺、杓子壹支│
│    │        │            │      │愷他命，雙方約妥│        │、夾鏈袋壹包、      │
│    │        │            │      │交易之時間、地點│        │0000000000 行動電話 │
│    │        │            │      │、數量及價格，由│        │壹具(含SIM 卡)，均沒│
│    │        │            │      │張朝鈞將夾鍊袋裝│        │收；販賣第三級毒品所│
│    │        │            │      │之愷他命攜至約定│        │得新臺幣肆仟元，沒收│
│    │        │            │      │處所，交付予陳應│        │，如全部或一部不能沒│
│    │        │            │      │忠，並當場收取價│        │收時，以其財產抵償之│
│    │        │            │      │金4000元。      │        │。                  │
│    │        │            │      │                │        │                    │
│    │        │            │      │                │        │                    │
├──┼────┼──────┼───┼────────┼────┼──────────┤
│ ３ │98年7月 │臺中市北屯區│陳應忠│陳應忠以其所有09│2000元。│販賣第三級毒品，處有│
│    │4日     │瀋陽路2段175│      │23-111***行動電 │        │期徒刑貳年捌月；扣案│
│    │19時41分│號（巴黎大廈│      │話撥打張朝鈞所有│        │如附表五編號１所示之│
│    │        │管理室外面）│      │0000-000000行動 │        │第三級毒品愷他命，均│
│    │        │            │      │電話，向張朝鈞表│        │沒收銷燬之；扣案之電│
│    │        │            │      │示購買第三級毒品│        │子磅秤壹臺、杓子壹支│
│    │        │            │      │愷他命，雙方約妥│        │、夾鏈袋壹包、      │
│    │        │            │      │交易之時間、地點│        │0000000000 行動電話 │
│    │        │            │      │、數量及價格，由│        │壹具(含SIM          │
│    │        │            │      │張朝鈞將夾鍊袋裝│        │ 卡)，均沒收；販賣第│
│    │        │            │      │之愷他命攜至約定│        │三級毒品所得新臺幣貳│
│    │        │            │      │處所，交付予陳應│        │仟元，沒收，如全部或│
│    │        │            │      │忠，並當場收取價│        │一部不能沒收時，以其│
│    │        │            │      │金2000元。      │        │財產抵償之。        │
│    │        │            │      │                │        │                    │
│    │        │            │      │                │        │                    │
├──┼────┼──────┼───┼────────┼────┼──────────┤
│ ４ │98年7月 │臺中市北屯區│陳應忠│陳應忠以其所有09│2000元。│販賣第三級毒品，處有│
│    │8日     │瀋陽路2段175│      │23-111***行動電 │        │期徒刑貳年捌月；扣案│
│    │1時58分 │號（巴黎大廈│      │話撥打張朝鈞所有│        │如附表五編號１所示之│
│    │        │管理室外面）│      │0000-000000行動 │        │第三級毒品愷他命，均│
│    │        │            │      │電話，向張朝鈞表│        │沒收銷燬之；扣案之電│
│    │        │            │      │示購買第三級毒品│        │子磅秤壹臺、杓子壹支│
│    │        │            │      │愷他命，雙方約妥│        │、夾鏈袋壹包、      │
│    │        │            │      │交易之時間、地點│        │0000000000 行動電話 │
│    │        │            │      │、數量及價格，由│        │壹具(含SIM 卡)，均沒│
│    │        │            │      │張朝鈞將夾鍊袋裝│        │收；販賣第三級毒品所│
│    │        │            │      │之愷他命4.5公克 │        │得新臺幣貳仟元，沒收│
│    │        │            │      │攜至約定處所，交│        │，如全部或一部不能沒│
│    │        │            │      │付予陳應忠，並當│        │收時，以其財產抵償之│
│    │        │            │      │場收取價金2000元│        │。                  │
│    │        │            │      │。              │        │                    │
│    │        │            │      │                │        │                    │
├──┼────┼──────┼───┼────────┼────┼──────────┤
│ ５ │98年7月 │臺中市北屯區│陳應忠│陳應忠以其所有09│2000元。│販賣第三級毒品，處有│
│    │9日     │瀋陽路2段175│      │23-111***行動電 │        │期徒刑貳年捌月；扣案│
│    │13時9分 │號（巴黎大廈│      │話撥打張朝鈞所有│        │如附表五編號１所示之│
│    │        │管理室外面）│      │0000-000000行動 │        │第三級毒品愷他命，均│
│    │        │            │      │電話，向張朝鈞表│        │沒收銷燬之；扣案之電│
│    │        │            │      │示購買第三級毒品│        │子磅秤壹臺、杓子壹支│
│    │        │            │      │愷他命，雙方約妥│        │、夾鏈袋壹包、      │
│    │        │            │      │交易之時間、地點│        │0000000000 行動電話 │
│    │        │            │      │、數量及價格，由│        │壹具(含SIM 卡)，均沒│
│    │        │            │      │張朝鈞將夾鍊袋裝│        │收；販賣第三級毒品所│
│    │        │            │      │之愷他命攜至約定│        │得新臺幣貳仟元，沒收│
│    │        │            │      │處所，交付予陳應│        │，如全部或一部不能沒│
│    │        │            │      │忠，並當場收取價│        │收時，以其財產抵償之│
│    │        │            │      │金2000元。      │        │。                  │
│    │        │            │      │                │        │                    │
│    │        │            │      │                │        │                    │
├──┼────┼──────┼───┼────────┼────┼──────────┤
│ ６ │98年7月 │臺中市○○路│陳應忠│陳應忠以其所有09│2000元。│販賣第三級毒品，處有│
│    │10日    │與瀋陽路口之│      │23-111***行動電 │        │期徒刑貳年捌月；扣案│
│    │23時51分│7-11便利商店│      │話撥打張朝鈞所有│        │如附表五編號１所示之│
│    │        │外面        │      │0000-000000行動 │        │第三級毒品愷他命，均│
│    │        │            │      │電話，向張朝鈞表│        │沒收銷燬之；扣案之電│
│    │        │            │      │示購買第三級毒品│        │子磅秤壹臺、杓子壹支│
│    │        │            │      │愷他命，雙方約妥│        │、夾鏈袋壹包、      │
│    │        │            │      │交易之時間、地點│        │0000000000 行動電話 │
│    │        │            │      │、數量及價格，由│        │壹具(含SIM          │
│    │        │            │      │張朝鈞將夾鍊袋裝│        │ 卡)，均沒收；販賣第│
│    │        │            │      │之愷他命5公克攜 │        │三級毒品所得新臺幣貳│
│    │        │            │      │至約定處所，交付│        │仟元，沒收，如全部或│
│    │        │            │      │予陳應忠，並當場│        │一部不能沒收時，以其│
│    │        │            │      │收取價金2000元。│        │財產抵償之。        │
│    │        │            │      │                │        │                    │
│    │        │            │      │                │        │                    │
├──┼────┼──────┼───┼────────┼────┼──────────┤
│ ７ │98年7月 │臺中市北屯區│陳應忠│陳應忠以其所有09│500元。 │販賣第三級毒品，處有│
│    │11日    │瀋陽路2段175│      │23-111***行動電 │        │期徒刑貳年陸月；扣案│
│    │15時6分 │號（巴黎大廈│      │話撥打張朝鈞所有│        │如附表五編號１所示之│
│    │        │管理室外面）│      │0000-000000行動 │        │第三級毒品愷他命，均│
│    │        │            │      │電話，向張朝鈞表│        │沒收銷燬之；扣案之電│
│    │        │            │      │示購買第三級毒品│        │子磅秤壹臺、杓子壹支│
│    │        │            │      │愷他命，雙方約妥│        │、夾鏈袋壹包、      │
│    │        │            │      │交易之時間、地點│        │0000000000 行動電話 │
│    │        │            │      │、數量及價格，由│        │壹具(含SIM 卡)，均沒│
│    │        │            │      │張朝鈞將夾鍊袋裝│        │收；販賣第三級毒品所│
│    │        │            │      │之愷他命1公克攜 │        │得新臺幣伍佰元，沒收│
│    │        │            │      │至約定處所，交付│        │，如全部或一部不能沒│
│    │        │            │      │予陳應忠，並當場│        │收時，以其財產抵償之│
│    │        │            │      │收取價金500元。 │        │。                  │
│    │        │            │      │                │        │                    │
│    │        │            │      │                │        │                    │
├──┼────┼──────┼───┼────────┼────┼──────────┤
│ ８ │98年7月 │臺中市○○路│陳應忠│陳應忠以其所有09│1000元。│販賣第三級毒品，處有│
│    │12日    │家樂福量販店│      │23-111***行動電 │        │期徒刑貳年陸月；扣案│
│    │14時55分│            │      │話撥打張朝鈞所有│        │如附表五編號１所示之│
│    │        │            │      │0000-000000行動 │        │第三級毒品愷他命，均│
│    │        │            │      │電話，向張朝鈞表│        │沒收銷燬之；扣案之電│
│    │        │            │      │示購買第三級毒品│        │子磅秤壹臺、杓子壹支│
│    │        │            │      │愷他命，雙方約妥│        │、夾鏈袋壹包、      │
│    │        │            │      │交易之時間、地點│        │0000000000 行動電話 │
│    │        │            │      │、數量及價格，由│        │壹具(含SIM 卡)，均沒│
│    │        │            │      │張朝鈞將夾鍊袋裝│        │收；販賣第三級毒品所│
│    │        │            │      │之愷他命攜至約定│        │得新臺幣壹仟元，沒收│
│    │        │            │      │處所，交付予陳應│        │，如全部或一部不能沒│
│    │        │            │      │忠，並當場收取價│        │收時，以其財產抵償之│
│    │        │            │      │金1000元。      │        │。                  │
│    │        │            │      │                │        │                    │
│    │        │            │      │                │        │                    │
├──┼────┼──────┼───┼────────┼────┼──────────┤
│ ９ │98年7月 │臺中市北屯區│陳應忠│陳應忠以其所有09│1000元。│販賣第三級毒品，處有│
│    │13日    │瀋陽路2段175│      │23-111***行動電 │        │期徒刑貳年陸月；扣案│
│    │7時31分 │號（巴黎大廈│      │話撥打張朝鈞所有│        │如附表五編號１所示之│
│    │        │管理室外面）│      │0000-000000行動 │        │第三級毒品愷他命，均│
│    │        │            │      │電話，向張朝鈞表│        │沒收銷燬之；扣案之電│
│    │        │            │      │示購買第三級毒品│        │子磅秤壹臺、杓子壹支│
│    │        │            │      │愷他命，雙方約妥│        │、夾鏈袋壹包、      │
│    │        │            │      │交易之時間、地點│        │0000000000 行動電話 │
│    │        │            │      │、數量及價格，由│        │壹具(含SIM 卡)，均沒│
│    │        │            │      │張朝鈞將夾鍊袋裝│        │收；販賣第三級毒品所│
│    │        │            │      │之愷他命攜至約定│        │得新臺幣壹仟元，沒收│
│    │        │            │      │處所，交付予陳應│        │，如全部或一部不能沒│
│    │        │            │      │忠，並當場收取價│        │收時，以其財產抵償之│
│    │        │            │      │金1000元。      │        │。                  │
│    │        │            │      │                │        │                    │
│    │        │            │      │                │        │                    │
├──┼────┼──────┼───┼────────┼────┼──────────┤
│１０│98年7月 │臺中市北屯區│陳應忠│陳應忠以其所有09│2000元。│販賣第三級毒品，處有│
│    │13日    │瀋陽路2段175│      │23-111***行動電 │        │期徒刑貳年捌月；扣案│
│    │19時43分│號（巴黎大廈│      │話撥打張朝鈞所有│        │如附表五編號１所示之│
│    │        │管理室外面）│      │0000-000000行動 │        │第三級毒品愷他命，均│
│    │        │            │      │電話，向張朝鈞表│        │沒收銷燬之；扣案之電│
│    │        │            │      │示購買第三級毒品│        │子磅秤壹臺、杓子壹支│
│    │        │            │      │愷他命，雙方約妥│        │、夾鏈袋壹包、      │
│    │        │            │      │交易之時間、地點│        │0000000000 行動電話 │
│    │        │            │      │、數量及價格，由│        │壹具(含SIM 卡)，均沒│
│    │        │            │      │張朝鈞將夾鍊袋裝│        │收；販賣第三級毒品所│
│    │        │            │      │之愷他命攜至約定│        │得新臺幣貳仟元，沒收│
│    │        │            │      │處所，交付予陳應│        │，如全部或一部不能沒│
│    │        │            │      │忠，並當場收取價│        │收時，以其財產抵償之│
│    │        │            │      │金2000元。      │        │。                  │
│    │        │            │      │                │        │                    │
│    │        │            │      │                │        │                    │
├──┼────┼──────┼───┼────────┼────┼──────────┤
│１１│98年7月 │臺中市北屯區│陳應忠│陳應忠以其所有09│500元。 │販賣第三級毒品，處有│
│    │14日    │瀋陽路2段175│      │23-111***行動電 │        │期徒刑貳年陸月；扣案│
│    │14時55分│號（巴黎大廈│      │話撥打張朝鈞所有│        │如附表五編號１所示之│
│    │        │管理室外面）│      │0000-000000行動 │        │第三級毒品愷他命，均│
│    │        │            │      │電話，向張朝鈞表│        │沒收銷燬之；扣案之電│
│    │        │            │      │示購買第三級毒品│        │子磅秤壹臺、杓子壹支│
│    │        │            │      │愷他命，雙方約妥│        │、夾鏈袋壹包、      │
│    │        │            │      │交易之時間、地點│        │0000000000 行動電話 │
│    │        │            │      │、數量及價格，由│        │壹具(含SIM 卡)，均沒│
│    │        │            │      │張朝鈞將夾鍊袋裝│        │收；販賣第三級毒品所│
│    │        │            │      │之愷他命攜至約定│        │得新臺幣伍佰元，沒收│
│    │        │            │      │處所，交付予陳應│        │，如全部或一部不能沒│
│    │        │            │      │忠，並當場收取價│        │收時，以其財產抵償之│
│    │        │            │      │金500元。       │        │。                  │
│    │        │            │      │                │        │                    │
│    │        │            │      │                │        │                    │
├──┼────┼──────┼───┼────────┼────┼──────────┤
│１２│98年7月 │臺中市北屯區│陳應忠│陳應忠以其所有09│1500元。│販賣第三級毒品，處有│
│    │14日    │瀋陽路2段175│      │23-111***行動電 │        │期徒刑貳年陸月；扣案│
│    │19時27分│號（巴黎大廈│      │話撥打張朝鈞所有│        │如附表五編號１所示之│
│    │        │管理室外面）│      │0000-000000行動 │        │第三級毒品愷他命，均│
│    │        │            │      │電話，向張朝鈞表│        │沒收銷燬之；扣案之電│
│    │        │            │      │示購買第三級毒品│        │子磅秤壹臺、杓子壹支│
│    │        │            │      │愷他命，雙方約妥│        │、夾鏈袋壹包、      │
│    │        │            │      │交易之時間、地點│        │0000000000 行動電話 │
│    │        │            │      │、數量及價格，由│        │壹具(含SIM 卡)，均沒│
│    │        │            │      │張朝鈞將夾鍊袋裝│        │收；販賣第三級毒品所│
│    │        │            │      │之愷他命攜至約定│        │得新臺幣壹仟伍佰元，│
│    │        │            │      │處所，交付予陳應│        │沒收，如全部或一部不│
│    │        │            │      │忠，並當場收取價│        │能沒收時，以其財產抵│
│    │        │            │      │金1500元。      │        │償之。              │
│    │        │            │      │                │        │                    │
│    │        │            │      │                │        │                    │
├──┼────┼──────┼───┼────────┼────┼──────────┤
│１３│98年7月 │臺中市北屯區│陳應忠│陳應忠以其所有09│1000元。│販賣第三級毒品，處有│
│    │15日    │瀋陽路2段175│      │23-111***行動電 │        │期徒刑貳年陸月；扣案│
│    │12時45分│號（巴黎大廈│      │話撥打張朝鈞所有│        │如附表五編號１所示之│
│    │        │管理室外面）│      │0000-000000行動 │        │第三級毒品愷他命，均│
│    │        │            │      │電話，向張朝鈞表│        │沒收銷燬之；扣案之電│
│    │        │            │      │示購買第三級毒品│        │子磅秤壹臺、杓子壹支│
│    │        │            │      │愷他命，雙方約妥│        │、夾鏈袋壹包、      │
│    │        │            │      │交易之時間、地點│        │0000000000 行動電話 │
│    │        │            │      │、數量及價格，由│        │壹具(含SIM 卡)，均沒│
│    │        │            │      │張朝鈞將夾鍊袋裝│        │收；販賣第三級毒品所│
│    │        │            │      │之愷他命攜至約定│        │得新臺幣壹仟元，沒收│
│    │        │            │      │處所，交付予陳應│        │，如全部或一部不能沒│
│    │        │            │      │忠，並當場收取價│        │收時，以其財產抵償之│
│    │        │            │      │金1000元。      │        │。                  │
│    │        │            │      │                │        │                    │
│    │        │            │      │                │        │                    │
├──┼────┼──────┼───┼────────┼────┼──────────┤
│１４│98年7月 │臺中市○○路│陳應忠│陳應忠以其所有09│1000元。│販賣第三級毒品，處有│
│    │15日    │與中港路之陽│      │23-111***行動電 │        │期徒刑貳年陸月；扣案│
│    │20時14分│光盒子餐廳  │      │話撥打張朝鈞所有│        │如附表五編號１所示之│
│    │        │            │      │0000-000000行動 │        │第三級毒品愷他命，均│
│    │        │            │      │電話，向張朝鈞表│        │沒收銷燬之；扣案之電│
│    │        │            │      │示購買第三級毒品│        │子磅秤壹臺、杓子壹支│
│    │        │            │      │愷他命，雙方約妥│        │、夾鏈袋壹包、      │
│    │        │            │      │交易之時間、地點│        │0000000000 行動電話 │
│    │        │            │      │、數量及價格，由│        │壹具(含SIM 卡)，均沒│
│    │        │            │      │張朝鈞將夾鍊袋裝│        │收；販賣第三級毒品所│
│    │        │            │      │之愷他命攜至約定│        │得新臺幣壹仟元，沒收│
│    │        │            │      │處所，交付予陳應│        │，如全部或一部不能沒│
│    │        │            │      │忠，並當場收取價│        │收時，以其財產抵償之│
│    │        │            │      │金1000元。      │        │。                  │
│    │        │            │      │                │        │                    │
│    │        │            │      │                │        │                    │
├──┼────┼──────┼───┼────────┼────┼──────────┤
│１５│98年7月 │臺中市○○路│陳應忠│陳應忠以其所有09│2000元。│販賣第三級毒品，處有│
│    │16日    │1段153號    │      │23-111***行動電 │        │期徒刑貳年捌月；扣案│
│    │12時46分│            │      │話撥打張朝鈞所有│        │如附表五編號１所示之│
│    │        │            │      │0000-000000行動 │        │第三級毒品愷他命，均│
│    │        │            │      │電話，向張朝鈞表│        │沒收銷燬之；扣案之電│
│    │        │            │      │示購買第三級毒品│        │子磅秤壹臺、杓子壹支│
│    │        │            │      │愷他命，雙方約妥│        │、夾鏈袋壹包、      │
│    │        │            │      │交易之時間、地點│        │0000000000 行動電話 │
│    │        │            │      │、數量及價格，由│        │壹具(含SIM 卡)，均沒│
│    │        │            │      │張朝鈞將夾鍊袋裝│        │收；販賣第三級毒品所│
│    │        │            │      │之愷他命攜至約定│        │得新臺幣貳仟元，沒收│
│    │        │            │      │處所，交付予陳應│        │，如全部或一部不能沒│
│    │        │            │      │忠，並當場收取價│        │收時，以其財產抵償之│
│    │        │            │      │金2000元。      │        │。                  │
│    │        │            │      │                │        │                    │
│    │        │            │      │                │        │                    │
├──┼────┼──────┼───┼────────┼────┼──────────┤
│１６│98年7月 │臺中市北屯區│陳應忠│陳應忠以其所有09│800元。 │販賣第三級毒品，處有│
│    │17日    │瀋陽路2段175│      │23-111***行動電 │        │期徒刑貳年陸月；扣案│
│    │8時28分 │號（巴黎大廈│      │話撥打張朝鈞所有│        │如附表五編號１所示之│
│    │        │管理室外面）│      │0000-000000行動 │        │第三級毒品愷他命，均│
│    │        │            │      │電話，向張朝鈞表│        │沒收銷燬之；扣案之電│
│    │        │            │      │示購買第三級毒品│        │子磅秤壹臺、杓子壹支│
│    │        │            │      │愷他命，雙方約妥│        │、夾鏈袋壹包、      │
│    │        │            │      │交易之時間、地點│        │0000000000 行動電話 │
│    │        │            │      │、數量及價格，由│        │壹具(含SIM 卡)，均沒│
│    │        │            │      │張朝鈞將夾鍊袋裝│        │收；販賣第三級毒品所│
│    │        │            │      │之愷他命2公克攜 │        │得新臺幣捌佰元，沒收│
│    │        │            │      │至約定處所，交付│        │，如全部或一部不能沒│
│    │        │            │      │予陳應忠，並當場│        │收時，以其財產抵償之│
│    │        │            │      │收取價金800元。 │        │。                  │
│    │        │            │      │                │        │                    │
│    │        │            │      │                │        │                    │
├──┼────┼──────┼───┼────────┼────┼──────────┤
│１７│98年7月 │臺中市北屯區│陳應忠│陳應忠以其所有09│1000元。│販賣第三級毒品，處有│
│    │17日    │瀋陽路2段175│      │23-111***行動電 │        │期徒刑貳年陸月；扣案│
│    │19時23分│號（巴黎大廈│      │話撥打張朝鈞所有│        │如附表五編號１所示之│
│    │        │管理室外面）│      │0000-000000行動 │        │第三級毒品愷他命，均│
│    │        │            │      │電話，向張朝鈞表│        │沒收銷燬之；扣案之電│
│    │        │            │      │示購買第三級毒品│        │子磅秤壹臺、杓子壹支│
│    │        │            │      │愷他命，雙方約妥│        │、夾鏈袋壹包、      │
│    │        │            │      │交易之時間、地點│        │0000000000 行動電話 │
│    │        │            │      │、數量及價格，由│        │壹具(含SIM 卡)，均沒│
│    │        │            │      │張朝鈞將夾鍊袋裝│        │收；販賣第三級毒品所│
│    │        │            │      │之2公克愷他命攜 │        │得新臺幣壹仟元，沒收│
│    │        │            │      │至約定處所，交付│        │，如全部或一部不能沒│
│    │        │            │      │予陳應忠，並當場│        │收時，以其財產抵償之│
│    │        │            │      │收取價金1000元。│        │。                  │
│    │        │            │      │                │        │                    │
│    │        │            │      │                │        │                    │
├──┼────┼──────┼───┼────────┼────┼──────────┤
│１８│98年7月 │臺中市北屯區│陳應忠│陳應忠以其所有09│2000元。│販賣第三級毒品，處有│
│    │18日    │瀋陽路2段175│      │23-111***行動電 │        │期徒刑貳年捌月；扣案│
│    │10時47分│號（巴黎大廈│      │話撥打張朝鈞所有│        │如附表五編號１所示之│
│    │        │管理室外面）│      │0000-000000行動 │        │第三級毒品愷他命，均│
│    │        │            │      │電話，向張朝鈞表│        │沒收銷燬之；扣案之電│
│    │        │            │      │示購買第三級毒品│        │子磅秤壹臺、杓子壹支│
│    │        │            │      │愷他命，雙方約妥│        │、夾鏈袋壹包、      │
│    │        │            │      │交易之時間、地點│        │0000000000 行動電話 │
│    │        │            │      │、數量及價格，由│        │壹具(含SIM 卡)，均沒│
│    │        │            │      │張朝鈞將夾鍊袋裝│        │收；販賣第三級毒品所│
│    │        │            │      │之愷他命攜至約定│        │得新臺幣貳仟元，沒收│
│    │        │            │      │處所，交付予陳應│        │，如全部或一部不能沒│
│    │        │            │      │忠，並當場收取價│        │收時，以其財產抵償之│
│    │        │            │      │金2000元。      │        │。                  │
│    │        │            │      │                │        │                    │
│    │        │            │      │                │        │                    │
├──┼────┼──────┼───┼────────┼────┼──────────┤
│１９│98年7月 │臺中市○○路│陳應忠│陳應忠以其所有09│1000元。│販賣第三級毒品，處有│
│    │19日    │1段153號附近│      │23-111***行動電 │        │期徒刑貳年陸月；扣案│
│    │8時9分  │            │      │話撥打張朝鈞所有│        │如附表五編號１所示之│
│    │        │            │      │0000-000000行動 │        │第三級毒品愷他命，均│
│    │        │            │      │電話，向張朝鈞表│        │沒收銷燬之；扣案之電│
│    │        │            │      │示購買第三級毒品│        │子磅秤壹臺、杓子壹支│
│    │        │            │      │愷他命，雙方約妥│        │、夾鏈袋壹包、      │
│    │        │            │      │交易之時間、地點│        │0000000000 行動電話 │
│    │        │            │      │、數量及價格，由│        │壹具(含SIM 卡)，均沒│
│    │        │            │      │張朝鈞將夾鍊袋裝│        │收；販賣第三級毒品所│
│    │        │            │      │之愷他命攜至約定│        │得新臺幣壹仟元，沒收│
│    │        │            │      │處所，交付予陳應│        │，如全部或一部不能沒│
│    │        │            │      │忠，並當場收取價│        │收時，以其財產抵償之│
│    │        │            │      │金1000元。      │        │。                  │
│    │        │            │      │                │        │                    │
│    │        │            │      │                │        │                    │
├──┼────┼──────┼───┼────────┼────┼──────────┤
│２０│98年7月 │臺中市○○路│陳應忠│陳應忠以其所有09│1500元。│販賣第三級毒品，處有│
│    │20日    │家樂福量販店│      │23-111***行動電 │        │期徒刑貳年陸月；扣案│
│    │8時19分 │            │      │話撥打張朝鈞所有│        │如附表五編號１所示之│
│    │        │            │      │0000-000000行動 │        │第三級毒品愷他命，均│
│    │        │            │      │電話，向張朝鈞表│        │沒收銷燬之；扣案之電│
│    │        │            │      │示購買第三級毒品│        │子磅秤壹臺、杓子壹支│
│    │        │            │      │愷他命，雙方約妥│        │、夾鏈袋壹包、      │
│    │        │            │      │交易之時間、地點│        │0000000000 行動電話 │
│    │        │            │      │、數量及價格，由│        │壹具(含SIM 卡)，均沒│
│    │        │            │      │張朝鈞將夾鍊袋裝│        │收；販賣第三級毒品所│
│    │        │            │      │之愷他命攜至約定│        │得新臺幣壹仟伍佰元，│
│    │        │            │      │處所，交付予陳應│        │沒收，如全部或一部不│
│    │        │            │      │忠，並當場收取價│        │能沒收時，以其財產抵│
│    │        │            │      │金1500元。      │        │償之。              │
│    │        │            │      │                │        │                    │
│    │        │            │      │                │        │                    │
├──┼────┼──────┼───┼────────┼────┼──────────┤
│２１│98年7月 │臺中市○○路│陳應忠│陳應忠以其所有09│2500元。│販賣第三級毒品，處有│
│    │21日    │與德化街口之│      │23-111***行動電 │        │期徒刑貳年捌月；扣案│
│    │1時55分 │7-11便利超商│      │話撥打張朝鈞所有│        │如附表五編號１所示之│
│    │        │            │      │0000-000000行動 │        │第三級毒品愷他命，均│
│    │        │            │      │電話，向張朝鈞表│        │沒收銷燬之；扣案之電│
│    │        │            │      │示購買第三級毒品│        │子磅秤壹臺、杓子壹支│
│    │        │            │      │愷他命，雙方約妥│        │、夾鏈袋壹包、      │
│    │        │            │      │交易之時間、地點│        │0000000000 行動電話 │
│    │        │            │      │、數量及價格，由│        │壹具(含SIM 卡)，均沒│
│    │        │            │      │張朝鈞將夾鍊袋裝│        │收；販賣第三級毒品所│
│    │        │            │      │之5公克愷他命攜 │        │得新臺幣貳仟伍佰元，│
│    │        │            │      │至約定處所，交付│        │沒收，如全部或一部不│
│    │        │            │      │予陳應忠，陳應忠│        │能沒收時，以其財產抵│
│    │        │            │      │先付500元但是還 │        │償之。              │
│    │        │            │      │前購買凱他命之欠│        │                    │
│    │        │            │      │款，隔日再付2000│        │                    │
│    │        │            │      │元，合計為2500元│        │                    │
│    │        │            │      │。              │        │                    │
├──┼────┼──────┼───┼────────┼────┼──────────┤
│２２│98年7月 │臺中市北屯區│陳應忠│陳應忠以其所有09│800元。 │販賣第三級毒品，處有│
│    │24日    │瀋陽路2段175│      │23-111***行動電 │        │期徒刑貳年陸月；扣案│
│    │8時17分 │號（巴黎大廈│      │話撥打張朝鈞所有│        │如附表五編號１所示之│
│    │        │管理室外面）│      │0000-000000行動 │        │第三級毒品愷他命，均│
│    │        │            │      │電話，向張朝鈞表│        │沒收銷燬之；扣案之電│
│    │        │            │      │示購買第三級毒品│        │子磅秤壹臺、杓子壹支│
│    │        │            │      │愷他命，雙方約妥│        │、夾鏈袋壹包、      │
│    │        │            │      │交易之時間、地點│        │0000000000 行動電話 │
│    │        │            │      │、數量及價格，由│        │壹具(含SIM 卡)，均沒│
│    │        │            │      │張朝鈞將夾鍊袋裝│        │收；販賣第三級毒品所│
│    │        │            │      │之愷他命攜至約定│        │得新臺幣捌佰元，沒收│
│    │        │            │      │處所，交付予陳應│        │，如全部或一部不能沒│
│    │        │            │      │忠，並當場收取價│        │收時，以其財產抵償之│
│    │        │            │      │金800元。       │        │。                  │
│    │        │            │      │                │        │                    │
│    │        │            │      │                │        │                    │
├──┼────┼──────┼───┼────────┼────┼──────────┤
│２３│98年7月 │臺中市○○路│陳應忠│陳應忠以其所有09│1200元。│販賣第三級毒品，處有│
│    │24日    │與旱溪西路路│      │23-111***行動電 │        │期徒刑貳年陸月；扣案│
│    │23時21分│旁          │      │話撥打張朝鈞所有│        │如附表五編號１所示之│
│    │        │            │      │0000-000000行動 │        │第三級毒品愷他命，均│
│    │        │            │      │電話，向張朝鈞表│        │沒收銷燬之；扣案之電│
│    │        │            │      │示購買第三級毒品│        │子磅秤壹臺、杓子壹支│
│    │        │            │      │愷他命，雙方約妥│        │、夾鏈袋壹包、      │
│    │        │            │      │交易之時間、地點│        │0000000000 行動電話 │
│    │        │            │      │、數量及價格，由│        │壹具(含SIM 卡)，均沒│
│    │        │            │      │張朝鈞將夾鍊袋裝│        │收；販賣第三級毒品所│
│    │        │            │      │之愷他命攜至約定│        │得新臺幣壹仟貳佰元，│
│    │        │            │      │處所，交付予陳應│        │沒收，如全部或一部不│
│    │        │            │      │忠，並當場收取價│        │能沒收時，以其財產抵│
│    │        │            │      │金1200元。      │        │償之。              │
│    │        │            │      │                │        │                    │
│    │        │            │      │                │        │                    │
├──┼────┼──────┼───┼────────┼────┼──────────┤
│２４│98年7月 │臺中市北屯區│陳應忠│陳應忠以其所有09│2000元。│販賣第三級毒品，處有│
│    │25日    │瀋陽路2段175│      │23-111***行動電 │        │期徒刑貳年捌月；扣案│
│    │18時52分│號（巴黎大廈│      │話撥打張朝鈞所有│        │如附表五編號１所示之│
│    │        │管理室外面）│      │0000-000000行動 │        │第三級毒品愷他命，均│
│    │        │            │      │電話，向張朝鈞表│        │沒收銷燬之；扣案之電│
│    │        │            │      │示購買第三級毒品│        │子磅秤壹臺、杓子壹支│
│    │        │            │      │愷他命，雙方約妥│        │、夾鏈袋壹包、      │
│    │        │            │      │交易之時間、地點│        │0000000000 行動電話 │
│    │        │            │      │、數量及價格，由│        │壹具(含SIM 卡)，均沒│
│    │        │            │      │張朝鈞將夾鍊袋裝│        │收；販賣第三級毒品所│
│    │        │            │      │之愷他命攜至約定│        │得新臺幣貳仟元，沒收│
│    │        │            │      │處所，交付予陳應│        │，如全部或一部不能沒│
│    │        │            │      │忠，並當場收取價│        │收時，以其財產抵償之│
│    │        │            │      │金2000元。      │        │。                  │
│    │        │            │      │                │        │                    │
│    │        │            │      │                │        │                    │
├──┼────┼──────┼───┼────────┼────┼──────────┤
│２５│98年7月 │臺中市北屯區│陳應忠│陳應忠以其所有09│400元。 │販賣第三級毒品，處有│
│    │26日    │瀋陽路2段175│      │23-111***行動電 │        │期徒刑貳年陸月；扣案│
│    │19時許  │號（巴黎大廈│      │話撥打張朝鈞所有│        │如附表五編號１所示之│
│    │        │管理室外面）│      │0000-000000行動 │        │第三級毒品愷他命，均│
│    │        │            │      │電話，向張朝鈞表│        │沒收銷燬之；扣案之電│
│    │        │            │      │示購買第三級毒品│        │子磅秤壹臺、杓子壹支│
│    │        │            │      │愷他命，雙方約妥│        │、夾鏈袋壹包、      │
│    │        │            │      │交易之時間、地點│        │0000000000 行動電話 │
│    │        │            │      │、數量及價格，由│        │壹具(含SIM 卡)，均沒│
│    │        │            │      │張朝鈞將夾鍊袋裝│        │收；販賣第三級毒品所│
│    │        │            │      │之愷他命1公克攜 │        │得新臺幣肆佰元，沒收│
│    │        │            │      │至約定處所，交付│        │，如全部或一部不能沒│
│    │        │            │      │予陳應忠，並當場│        │收時，以其財產抵償之│
│    │        │            │      │收取價金400元。 │        │。                  │
│    │        │            │      │                │        │                    │
│    │        │            │      │                │        │                    │
├──┼────┼──────┼───┼────────┼────┼──────────┤
│２６│98年7月 │臺中市○○路│陳應忠│陳應忠以其所有09│2000元。│販賣第三級毒品，處有│
│    │27日    │1段153號    │      │23-111***行動電 │        │期徒刑貳年捌月；扣案│
│    │1時15分 │            │      │話撥打張朝鈞所有│        │如附表五編號１所示之│
│    │        │            │      │0000-000000行動 │        │第三級毒品愷他命，均│
│    │        │            │      │電話，向張朝鈞表│        │沒收銷燬之；扣案之電│
│    │        │            │      │示購買第三級毒品│        │子磅秤壹臺、杓子壹支│
│    │        │            │      │愷他命，雙方約妥│        │、夾鏈袋壹包、      │
│    │        │            │      │交易之時間、地點│        │0000000000 行動電話 │
│    │        │            │      │、數量及價格，由│        │壹具(含SIM 卡)，均沒│
│    │        │            │      │張朝鈞將夾鍊袋裝│        │收；販賣第三級毒品所│
│    │        │            │      │之愷他命攜至約定│        │得新臺幣貳仟元，沒收│
│    │        │            │      │處所，交付予陳應│        │，如全部或一部不能沒│
│    │        │            │      │忠，並當場收取價│        │收時，以其財產抵償之│
│    │        │            │      │金2000元。      │        │。                  │
│    │        │            │      │                │        │                    │
│    │        │            │      │                │        │                    │
├──┼────┼──────┼───┼────────┼────┼──────────┤
│２７│98年7月 │臺中市北屯區│陳應忠│陳應忠以其所有09│0元。   │販賣第三級毒品未遂，│
│    │27日    │瀋陽路2段175│      │23-111***行動電 │        │處有期徒刑壹年陸月；│
│    │13時45分│號（巴黎大廈│      │話撥打張朝鈞所有│        │扣案如附表五編號１所│
│    │        │管理室外面）│      │0000-000000行動 │        │示之第三級毒品愷他命│
│    │        │            │      │電話，向張朝鈞表│        │，均沒收銷燬之；扣案│
│    │        │            │      │示購買第三級毒品│        │之電子磅秤壹臺、杓子│
│    │        │            │      │愷他命，雙方約妥│        │壹支、夾鏈袋壹包、09│
│    │        │            │      │交易之時間、地點│        │00000000行動電話壹具│
│    │        │            │      │、數量及價格，由│        │(含SIM卡)，均沒收。 │
│    │        │            │      │張朝鈞將夾鍊袋裝│        │                    │
│    │        │            │      │之愷他命攜至約定│        │                    │
│    │        │            │      │處所，於欲交易20│        │                    │
│    │        │            │      │00元之愷他命之際│        │                    │
│    │        │            │      │，為警當場逮捕查│        │                    │
│    │        │            │      │獲而未遂。      │        │                    │
└──┴────┴──────┴───┴────────┴────┴──────────┘
附表五
┌──┬──────────┬─────────────┐
│編號│名稱                │數量（單位）              │
├──┼──────────┼─────────────┤
│ １ │第三級毒品愷他命    │陸小包、伍大包（總毛重肆佰│
│    │                    │柒拾貳點柒伍公克、總純質淨│
│    │                    │重肆佰伍拾柒點零壹公克）  │
│    │                    │                          │
├──┼──────────┼─────────────┤
│ ２ │電子磅秤            │壹臺                      │
├──┼──────────┼─────────────┤
│ ３ │杓子                │壹支                      │
├──┼──────────┼─────────────┤
│ ４ │夾鏈袋              │壹包                      │
├──┼──────────┼─────────────┤
│ ５ │門號0000000000手機（│壹具                      │
│    │含SIM卡）           │                          │
└──┴──────────┴─────────────┘

司法院資訊處製作；財團法人民間司法改革基金會備份。
